臺灣桃園地方法院刑事判決　　　　　　　 94年度訴字第193號
公　訴　人　臺灣桃園地方法院檢察署檢察官
被　　　告　甲○○　男　29歲.
上列被告因毒品危害防制條例案件，經檢察官提起公訴（九十三
年度毒偵字第三０五五、三九二一號）及移送併案審理（九十四
年度毒偵字第一０三三號），被告於本院準備程序進行中，就被
訴事實為有罪之陳述，經本院告知簡式審判程序之旨，並聽取公
訴人及被告之意見後，本院合議庭裁定由受命法官獨任進行簡式
審判程序，判決如下：
    主  文
甲○○連續施用第一級毒品，處有期徒刑捌月。扣案之第一級毒
品海洛因柒包（合計淨重參拾點陸柒公克）及內含第一級毒品海
洛因殘渣之大型分裝袋參只、小型分裝袋柒拾只均沒收銷燬之；
削尖吸管貳支沒收。又連續施用第二級毒品，處有期徒刑伍月。
扣案之第二級毒品安非他命參包（合計毛重壹點肆陸零公克）沒
收銷燬之；削尖吸管貳支、吸食器壹組、酒精燈壹組沒收。應執
行有期徒刑壹年。扣案之第一級毒品海洛因柒包（合計淨重參拾
點陸柒公克）、第二級毒品安非他命參包（合計毛重壹點肆陸零
公克）及內含第一級毒品海洛因殘渣之大型分裝袋參只、小型分
裝袋柒拾只均沒收銷燬之；削尖吸管肆支、吸食器壹組及酒精燈
壹組均沒收。
    事  實
一、甲○○於民國八十八年間，因施用毒品案件，經本院於八十
    八年十月十九日，以八十八年度毒聲字第六一八六號裁定送
    勒戒處所施以觀察、勒戒後，認其有繼續施用之傾向，本院
    於八十九年三月一日，以八十九年度毒聲字第一六三八號裁
    定送戒治處所施以強制戒治，嗣因戒治成效經評定為合格，
    本院復於八十九年十一月二十八日，以八十九年度毒聲字第
    六九一七號裁定停止戒治所餘戒治期間付保護管束，於九十
    年二月二十八日保護管束期滿，視為執行完畢。詎其仍不知
    悔改，另基於施用第一級毒品海洛因及第二級毒品安非他命
    之概括犯意，於前開強制戒治執行完畢後之五年內即九十三
    年年初某日起至九十四年一月十九日早上某時許，連續在桃
    園縣境內之賓館，分別以將香菸滲入海洛因後點燃香煙之方
    式吸食第一級毒品海洛因及用燒烤安非他命之方式吸食第二
    級毒品安非他命多次，嗣為警分別於：(一)九十三年七月二十
    日晚上十時三十分許，在桃園縣蘆竹鄉○○路二十五號地下
    二樓停車場查獲，甲○○復同警方至其位於桃園縣蘆竹鄉○
    ○路二十五號十一樓之八號租屋處所，在該址並扣得第一級
    毒品海洛因三包（合計淨重三十點三二公克）、內含有第一
    級毒品海洛因殘渣之大型分裝袋三只、小型分裝袋七十只、
    吸食器一組、削尖吸管四支、酒精燈一組；(二)九十三年九月
    八日下午二時三十分許，在桃園縣桃園市○○○街二十九號
    四樓為警查獲，並扣得第一級毒品海洛因一包（淨重零點零
    四公克）；(三)九十四年一月十九日二十三時三十分許，在桃
    園縣新生路一六七巷口查獲，並扣得第一級毒品海洛因三包
    （合計淨重零點三一公克）、第二級毒品安非他命三包（合
    計毛重一點四六公克）。
二、案經桃園縣警察局大園、桃園分局報請臺灣桃園地方法院檢
    察署檢察官偵查起訴及桃園縣政府警察局桃園分局報請臺灣
    桃園地方法院檢察署檢察官移送併案審理。
    理  由
一、訊據被告甲○○對有於上揭時地，連續施用第一級毒品海洛
    因及第二級毒品安非他命之犯罪事實，於本院審理時坦承不
    諱，而被告為警於上揭時地查獲後，所採集之尿液，經送驗
    結果確均呈嗎啡陽性及安非他命陽性反應，此有昭信科技顧
    問股份有限公司所出具之濫用藥物陽性檢體檢驗報告二紙及
    臺灣尖端生技醫藥股份有限公司濫用藥物檢驗報告一紙在卷
    足憑。而被告在上述時地為警查獲時所起出之不明白色粉末
    共七包及不明白色結晶體共三包，經送驗結果，該不明白色
    粉末確為第一級毒品海洛因，而不明不色結晶物則為第二級
    毒品安非他命無訛，此有法務部調查局九十三年八月十三日
    調科壹字第○八○○○八○三九號鑑定通知書、九十三年十
    月十四日調科壹字第○八○○○八二八七號及九十四年三月
    二十一日調科壹字第○八○○○八九五二號鑑定通知書各一
    紙以及行政院衛生署管制藥品管理局九十四年五月十九日管
    檢字第○九四○○○四一七六號檢驗成績書共一紙在卷可稽
    ，此外並有被告用以施用第一級毒品海洛因及第二級毒品安
    非他命之吸食器一組、削尖吸管四支、酒精燈一組及吸食第
    一級毒品海洛因後所留內含有第一級毒品海洛因殘渣之大型
    分裝袋三只、小型分裝袋七十只等物扣案可資佐證，是堪認
    被告自白與事實相符，可採為本案論罪科刑之基礎。又被告
    前曾於民國八十八年間因施用毒品案件經本院於八十八年十
    月十九日以八十八年度毒聲字第六一八六號裁定送勒戒處所
    施以觀察、勒戒，嗣認其有繼續施用之傾向，經本院於八十
    九年三月一日以八十九年度毒聲字第一六三八號裁定送戒治
    處所施以強制戒治，嗣因戒治成效經評定為合格，本院於八
    十九年十一月二十八日以八十九年度毒聲字第六九一七號裁
    定停止戒治所餘戒治期間付保護管束，嗣於九十年二月二十
    八日保護管束期滿，視為執行完畢，此有臺灣高等法院被告
    全國前案紀錄表一紙在卷可查，從而被告於前開強制戒治執
    行完畢後五年內再犯本件施用毒品之罪，檢察官予以起訴，
    即無不合。綜上，本件事證明確，被告犯行洵堪認定，應依
    法論科。
二、核被告所為，係犯毒品危害防制條例第十條第一項、第二項
    之罪。其施用第一級毒品海洛因及第二級毒品安非他命前非
    法持有第一級毒品海洛因及第二級毒品安非他命之低度行為
    ，為其施用第一級毒品海洛因及第二級毒品安非他命之高度
    行為所吸收，不另論罪。其先後多次施用第一級毒品海洛因
    及第二級毒品安非他命之犯行，時間緊接，方法相同，各觸
    犯構成要件相同之罪，顯係基於概括犯意反覆為之，為連續
    犯，均應依刑法第五十六條之規定，各以一罪論，並加重其
    刑。被告所犯上開二罪間，犯意各別，行為互殊，應分論併
    罰之。另臺灣桃園地方法院檢察署於九十四年三月七日以乙
    ○清寒九十四毒偵字第一０三三號移送併案審理被告違反毒
    品危害防制條例部分，經本院審理後，認與起訴事實有連續
    犯之裁判上一罪關係，已如前述，本院自應併予審究，附此
    敘明。爰審酌被告坦承犯行，並表示悔改之意，犯後態度良
    好，犯罪之動機及目的在於追求刺激，曾施用毒品並經強制
    戒治，仍未能革除惡習，復施用毒品，足見其等戒毒意志不
    堅，與所生危害等一切情狀，各量處如主文所示之刑。並定
    其應執行之刑。
三、沒收部分：
    扣案之第一級毒品海洛因共七包（合計淨重三十點六七公克
    ）及第二級毒品安非他命三包（合計毛重一點四六○公克）
    ，為當場查獲之毒品無訛，已如前述，爰依毒品危害防制條
    例第十八條規定宣告沒收並諭知沒收銷燬之，另內含第一級
    毒品海洛因殘渣之小型分裝袋七十只、大型分裝袋三只，雖
    未經鑑驗，然被告於本院審理時坦承扣案分裝袋內之白色粉
    末即係其所施用之第一級毒品海洛因，又其為警查獲時所採
    集之尿液，經送驗結果，確呈嗎啡陽性反應，已如前述，足
    徵前揭分裝袋內之殘渣確係為第一級毒品海洛因無訛，且含
    第一級毒品海洛因殘渣之分裝袋因與第一級毒品海洛因無法
    分離，是應併依同條例第十八條第一項前段規定宣告沒收並
    諭知銷燬。另扣案之吸食器一組、削尖吸管四支及酒精燈一
    組，為被告所有供吸食第一級毒品海洛因及第二級毒品安非
    他命所用之物，業經被告於本院審理時供承在卷，爰依刑法
    第三十八條第一項第二款宣告沒收。公訴人雖指稱被告於九
    十三年七月二十日為警查獲時，同時扣有第一級毒品海洛因
    三包（合計淨重三點九九公克）及第二級毒品安非他命二包
    （合計毛重二十二點七二八公克），而聲請本院一併宣告沒
    收之，然查，上開第一級毒品海洛因及第二級毒品安非他命
    ，係自被告友人蔣宗霖隨身所持之黑色手提袋內起出，要與
    被告毫無關涉，且公訴人亦就蔣宗霖涉犯毒品危害防制條例
    部分提起公訴，有臺灣桃園地方法院檢察署檢察官起訴書一
    紙在卷足憑，是上開第一、二級毒品，本院自無從諭知沒收
    銷燬之，併此敘明。
據上論斷，應依刑事訴訟法第二百七十三條之一第一項、第二百
九十九條第一項前段，毒品危害防制條例第十條第一項、第二項
、第十八條第一項前段，刑法第十一條前段、第五十六條、第五
十一條第五款、第三十八條第一項第二款，判決如主文。
本案經檢察官廖先志到庭執行職務。
中　　華　　民　　國　　  94　  年　  6 　 月　  21   日
                臺灣桃園地方法院刑事第十庭
                       法  官   柯姿佐
以上正本證明與原本無異。
如不服本判決，應於判決送達後10日內向本院提出上訴狀（應附
繕本），上訴於臺灣高等法院。
　　　　　　　　　　　 書記官　 張淑芬
中　　華　　民　　國　　  94　  年　  6 　 月　  23    日
附錄論罪科刑法條
毒品危害防制條例第10條
施用第一級毒品者，處 6 月以上 5 年以下有期徒刑。
施用第二級毒品者，處 3 年以下有期徒刑。
